# 请教陈版：甲公司通过子公司对子公司能够间接产生重大影响单体报表与合并报表的处理

提问人：sunzbshiye 时间：2018-02-07 23:00:14
甲公司于 2015 年 1 月 1 日以银行存款 20 万元为对价取得乙公司10%的股权，同时甲公司的子公司持有乙公司10%股权，因此甲公司能够对乙公司施加重大影响。当日乙公司可辨认净资产公允价值为 1600 万元。乙公司 2015 年实现净利润 1000 万元，可供出售金融资产公允价值上升 200 万元（已扣除所得税影响），无其他所有者权益变动， 2015 年末甲公司长期股权投资的单体报表与合并报表账面价值为多少?

回答人：chenyiwei
因为甲公司已可对乙公司具有重大影响，故乙公司是甲公司的联营企业，甲公司在个别报表层面对直接持股的10%部分按权益法核算，合并报表中对直接持股和通过乙公司持股的合计20%股权按权益法核算。